【裁判字號】    95,交聲,124
【裁判日期】    950220
【裁判案由】    違反道路交通管理處罰條例聲明異議
【裁判全文】
臺灣臺北地方法院交通事件裁定         95年度交聲字第124號
原處分機關  臺北市交通事件裁決所
異議人即
受處分人    甲○○
上列受處分人因違反道路交通管理處罰條例案件，對於臺北市交
通事件裁決所中華民國九十四年八月十六日所為之處分（原處分
案號：北市裁三字第裁22─ABX209859號）聲明異議，本院裁定
如下：
    主      文
異議駁回。
    理      由
一、按受處分人不服道路交通管理處罰條例第八條所定主管機關
    所為之處罰者，得於接到裁決書之翌日起二十日內，向管轄
    地方法院聲明異議，道路交通管理處罰條例第八十七條第一
    項定有明文。次按行為人有違反道路交通管理處罰條例之情
    形者，應填製舉發違反道路交通管理事件通知單，當場舉發
    者，應將該通知單填記後交付該行為人簽名或蓋章收受之，
    拒絕簽章者，並記明其事由，視為已收受，違反道路交通管
    理事件統一裁罰基準及處理細則（下稱處理細則）第十一條
    第一項第一款亦規定甚明。再者，交通法庭認聲明異議不合
    法律上之程式，且其不合之程式係無從補正者，應以裁定駁
    回之，亦為道路交通案件處理辦法第十八條前段所明定。
二、經查，本件原處分機關即臺北市交通事件裁決所係於民國九
    十四年八月二十六日將本件於九十四年八月十六日所為之北
    市裁三字第裁22─ABX209859號裁決書送達異議人即受處分
    人甲○○，而由受處分人之同居人蓋章代為收受等情，有卷
    內臺北市交通事件裁決所送達證書一紙可稽，則受處分人對
    原處分機關之裁決不服而聲明異議時，其二十日之法定異議
    期間，應自收受前揭裁決書送達之翌日即九十四年八月二十
    七日起算。查受處分人遲至九十五年一月二十七日始向原處
    分機關提出異議狀，有該異議狀上原處分機關蓋印之北市裁
    收字第○九五三號收狀章戳為憑，顯已逾法定之二十日異議
    期間。至於受處分人聲明異議意旨雖辯稱其當時並無紅燈右
    轉違規行為，故未於舉發通知單上簽名收受，亦未曾收受紅
    單，事後竟遭雙倍罰鍰處罰，顯屬有誤云云，惟依本件臺北
    市政府警察局舉發違反道路交通管理事件通知單之記載，受
    處分人受舉發當時係拒絕於通知單上簽章，此觀該通知單上
    並無受處分人之簽名，舉發員警並於其上記載「辯稱沒有違
    規紅燈右轉拒絕簽收」等語自明，受處分人對此亦不否認。
    則依處理細則第十一條第一項第一款，即違反道路交通管理
    處罰條例之行為人拒絕於舉發違反道路交通管理事件通知單
    上簽章，由舉發人員記明其事由者，視為已經收受之規定，
    應認本件受處分人已經收受該舉發通知單，法律又無舉發員
    警或裁罰機關應主動通知違規行為人到案陳述之規定，受處
    分人自不得以未曾收受舉發通知單為由，據為免罰或異議之
    依據。綜上所述，本件異議顯然不合法律上之程式，且無從
    命補正，自非合法，應予駁回。
三、據上論斷，應依道路交通案件處理辦法第十八條，裁定如主
    文。
中    華    民    國    95    年    2     月    20    日
                  交通法庭法  官  林庚棟
以上正本證明與原本無異。
如不服本裁定應於送達後五日內向本院提出抗告狀。
                          書記官  殷玉芬
中    華    民    國    95    年    2     月    23    日


司法院資訊處製作；財團法人民間司法改革基金會備份。
